臺灣臺中地方法院刑事判決　　　　　　　96年度易字第4657號
公　訴　人　臺灣臺中地方法院檢察署檢察官
被　　　告　丙○○
上列被告因竊盜等案件，經檢察官提起公訴（96年度偵字第1826
5號），本院判決如下：
    主    文
丙○○竊盜，累犯，處有期徒刑捌月；又服用酒類，不能安全駕
駛動力交通工具而駕駛，累犯，處有期徒刑參月；又竊盜未遂，
累犯，處有期徒刑肆月。應執行有期徒刑壹年貳月。
    犯罪事實
一、丙○○素行極為不佳，前有多次竊盜、搶奪前科，其中於民
    國九十一年間因搶奪案件，經法院判處有期徒刑十月確定，
    於九十二年間因贓物案件，經法院判處有期徒刑三月確定，
    前揭二罪經定應執行刑為有期徒刑一年，於九十三年五月十
    七日執行完畢。於九十二年間因竊盜案件，經法院判處有期
    徒刑六月確定，於九十四年四月五日執行完畢。又於九十三
    年間因搶奪及竊盜案件，經法院各判處有期徒刑二年及六月
    ，並定應執行刑為有期徒刑二年四月確定，經送監執行，甫
    於九十六年二月十七日假釋出監。仍不知悔改，竟為下列犯
    行：(1)丙○○於九十六年七月二十三日二十時許，意圖為自
    己不法之所有，在臺中縣太平市○○路三七三號前，以自備
    鑰匙，竊取被害人甲○○所有之車牌號碼KXW-638號機車，
    得手後作為代步工具。(2)丙○○於九十六年七月二十七日十
    九時起至七月二十八日凌晨二時許止，在臺中縣太平市某小
    吃店，與同事飲用啤酒後，已達於不能安全駕駛動力交通工
    具之程度，竟自九十六年七月二十八日凌晨二時許起，於臺
    中市區駕騎乘上開KXW-638號機車。(3)丙○○於九十六年七
    月二十八日凌晨四時四十分許，在臺中市○○區○○街五十
    六號前，見乙○○停放於該處之車牌號碼L3Y-357號機車無
    人看管，乃意圖為自己不法之所有，欲行竊該機車置物箱內
    財物，而以手強扳該機車置物箱上之座墊（未達毀損程度）
    ，從空隙將乙○○放置在該置物箱內之外套拉扯出來一半，
    尚未得手之際，即為巡邏之警員發現而趨前盤查，丙○○見
    事跡敗露，駕騎上開KXW-638號機車逃逸，惟因情急與酒後
    不能安全駕駛之故，隨即與路過之自小客車發生擦撞，而為
    警當場逮捕，警方並於同日凌晨五時許，測得丙○○之呼氣
    酒精濃度為0.50mg/l。
二、案經臺中市警察局第四分局報告臺灣臺中地方法院檢察署檢
    察官偵查起訴。
　  理　　由
一、訊據被告丙○○對上開(1)竊盜KXW-638號機車與(2)酒醉騎車
    之犯罪事實坦白承認，惟矢口否認有上揭(3)行竊L3Y-357號
    機車置物箱內財物未遂之行為，辯稱：我那時酒醉騎車停在
    那裡，人趴在機車上睡覺。後來看到警車來，我就騎贓車跑
    給警察追云云。經查：
（一）被告上開(1)竊盜KXW-638號機車之犯罪事實，業據證人甲
      ○○於警詢時指證明確，復有扣押物品目錄表、贓物認領
      保管單、現場照片在卷可佐。被告上開(2)酒醉騎車之犯罪
      事實，則有刑法第一百八十五條之三之查獲後測試、觀察
      職務報告、酒精測定值表在卷可憑。參以被告接受酒測時
      距其先前酒後開始騎機車時已達三小時，依人體內酒精代
      謝率倒推計算，被告酒後開始騎機車時之呼氣酒精濃度應
      為0.6884mg/l（0.5＋0.06283）；及被告見警盤查騎車
      逃逸時，竟失控與他車發生擦撞之情，均足徵被告酒後確
      已不能安全駕駛。是核被告上開對(1)、(2)犯罪之自白與事
      實相符。
（二）關於被告上揭(3)行竊L3Y-357號機車置物箱內財物未遂之
      事實，業經證人乙○○於警詢、偵訊中及證人即現場巡邏
      警員王衍虎於本院審理時證述綦詳，並有現場照片在卷可
      佐，被告辯稱當時係坐在KXW-638號贓車上睡覺，又稱當
      時是要去找其老闆拿工資云云，均顯悖常理，不足採信。
      本案事證明確，被告上開(1)、(2)、(3)犯行均堪認定，應依
      法論科。
二、核被告丙○○上開(1)所為，係犯刑法第三百二十條第一項之
    竊盜既遂罪；(2)所為，係犯刑法第一百八十五條之三之服用
    酒類不能安全駕駛動力交通工具而駕駛罪；(3)所為，係犯刑
    法第三百二十條第三項、第一項之竊盜未遂罪。其所犯上開
    三罪，犯意各別，行為互殊，應予分論併罰。又被告有犯罪
    事實欄所載前科，此有臺灣高等法院被告前案紀錄表在卷可
    稽，其受有期徒刑之執行完畢後，五年之內故意再犯本案有
    期徒刑以上之上開三罪，均為累犯，應依法分別加重其刑。
    又被告上開(3)竊盜犯行，僅屬未遂，應依刑法第二十五條第
    二項規定，按既遂犯之刑減輕之，並先加後減之。爰審酌被
    告素行不良，不思正業，恣意行竊，且醉態騎車，怠忽公眾
    及社會安全之心態可議，及犯後僅坦承部分犯行之態度等一
    切情狀，分別量處如主文所示之刑，並定應執行刑。
據上論斷，應依刑事訴訟法第二百九十九條第一項前段，第三百
二十條第一項、第三項、第一百八十五條之三、第二十五條第二
項、第四十七條第一項、第五十一條第五款，刑法施行法第一條
之一，判決如主文。
中　　華　　民　　國　　96　　年　　10　　月　  2 　　日
      　　　　　　　　　刑事第十二庭  法  官  蔡建興
以上正本證明與原本無異。
如不服本判決，應於送達後十日內向本院提出上訴狀（須附繕本
），上訴於臺灣高等法院臺中分院。
                                      書記官  黃英寬
中　　華　　民　　國　　96　　年　　10　　月　  2 　　日
附錄本案論罪科刑法條：
刑法第三百二十條：
意圖為自己或第三人不法之所有，而竊取他人之動產者，為竊盜
罪，處五年以下有期徒刑、拘役或五百元以下罰金。
意圖為自己或第三人不法之利益，而竊佔他人之不動產者，依前
項之規定處斷。
前二項之未遂犯罰之。
刑法第一百八十五條之三：
服用毒品、麻醉藥品、酒類或其他相類之物，不能安全駕駛動力
交通工具而駕駛者，處一年以下有期徒刑、拘役或三萬元以下罰
金。
